【裁判字號】    99,訴,68
【裁判日期】    990331
【裁判案由】    返還房屋所有權等
【裁判全文】
臺灣基隆地方法院民事判決                99年度訴字第68號
原      告  甲○○
被      告  乙○○
上列當事人間請求返還房屋所有權等事件，本院於民國99年3月
23日言詞辯論終結，判決如下：
    主  文
被告應將如附表所示之動產返還原告。
訴訟費用新臺幣仟元由被告負擔。
    事實及理由
一、按訴狀送達後，原告不得將原訴變更或追加他訴，但被告同
    意者，不在此限；被告於訴之變更或追加無異議，而為本案
    之言詞辯論者，視為同意變更或追加，民事訴訟法第255 條
    第1項第1款、第2 項分別定有明文。本件原告於起訴時請求
    被告應返還基隆市○○區○○段1小段37－6號、46－33地號
    土地及同小段420 建號建物之所有權狀，嗣於本院言詞辯論
    期日變更其聲明為請求被告應將如附表所示之動產返還予原
    告，被告並無異議而為本案之言詞辯論，核屬視為同意本件
    訴之變更，與前開規定相符，應予准許。
二、原告主張：原告之前對被告提出偽造文書之告訴，經本院判
    處被告有期徒刑4 月，被告上訴至最高法院遭駁回。被告因
    上開犯行，應將原告所有如附表所示之動產返還予原告，經
    原告寄發存證信函限期歸還，被告均未歸還，為此提起本訴
    ，聲明如主文第1項所示。
二、被告抗辯：原告確實有將附表所示系爭物品交予被告，被告
    承認確有返還系爭物品之義務，但因被告曾經搬家，系爭物
    品均已遺失。基於前述，聲明：駁回原告之訴。
三、經查：原告主張之上開事實，業據提出上開土地及房屋所有
    權狀、本院97年度訴字第1809號、臺灣高等法院98年度上訴
    字第1910號、最高法院99年度台上字第224 號刑事判決等件
    影本為證，並為被告所不爭執，自堪信屬實。
四、按所有人對於無權占有其所有物者，得請求返還之，民法第
    767條第1項前段定有明文。查被告自承原告確將系爭物品交
    付其占有，且就其負有返還系爭物品之義務乙節不予爭執，
    則原告本於所有權人之地位，請求被告返還系爭物品，為有
    理由，應予准許。被告雖辯稱其因搬家、系爭物品業已遺失
    云云，惟未能舉證以實其說，故被告上開所辯，實不足採。
五、綜上所述，原告依物上請求權之法律關係請求被告應將如附
    表所示之動產返還原告，為有理由，應予准許。
六、據上論結，本件原告之訴為有理由，依民事訴訟法第78條，
    判決如主文。
中    華    民    國    99    年    3     月    31    日
                  民事庭法  官  王翠芬
以上正本係照原本作成。
對於本件判決如有不服，應於收受送達後20日內向本院提出上訴
書狀，敘述上訴之理由，上訴於臺灣高等法院，並按他造當事人
之人數附具繕本。
中    華    民    國    99    年    3     月    31    日
                        書記官  李一農
附表：
一、發狀日期為民國97年2月22日之基隆市○○區○○段1小段37
    －6號、46－33地號土地之所有權狀壹紙。
二、發狀日期為97年2月22日之基隆市○○區○○段1小段420建
    號（門牌號碼基隆市○○區○○路174巷85號）建物之所有
    權狀壹紙。
三、甲○○印鑑章壹枚。
四、甲○○身分證影本壹紙。
五、甲○○印鑑證明壹份。

司法院資訊處製作；財團法人民間司法改革基金會備份。
